臺灣屏東地方法院刑事判決　　　　　　　　　　　　　　九十年度訴字第六二六號
　　公　訴　人　臺灣屏東地方法院檢察署檢察官
　　被　　　告　丙○○
右列被告因詐欺案件，經檢察官提起公訴（九十年度偵字第二二六二、四六九三號）
，本院判決如左：
    主  文
丙○○幫助常業詐欺，累犯，處有期徒刑捌月。
    事  實
一、丙○○曾有多次竊盜及違反麻醉藥品管理條例、妨害兵役治罪條例等前科，於民
    國八十七年間因竊盜案件，經臺灣桃園地方法院判決判處有期徒刑七月確定，於
    八十八年五月四日接續執行，同年十月十日執行完畢後，仍不知悔改，明知不詳
    真實姓名之「辜蓮娜」、「阿德」、「阿弟」、「阿亮」等人係以詐欺為常業之
    犯罪集團，並收購他人之銀行及郵局存款帳戶以作為不法詐欺洗錢之用，竟為圖
    小利，基於幫助他人犯常業詐欺罪之犯意，受甲○○（經本院判決有期徒刑一年
    二月）之託，以新台幣（下同）一千元之代價，於八十九年十月二十日，在中國
    信託銀行南崁分行開設000000000000號帳戶，嗣取得存摺、金融卡
    後，隨即連同印章，交由甲○○轉交予該詐欺集團使用，並由該集團不詳姓名之
    人在中國時報分類廣告欄上刊登「合格代書代辦小額信用貸款」或「銀行低利貸
    款，問清楚、說明白、免押保、免匯款、免受騙，銀行簽約代書，內線護航處理
    ，貸前一律不收任何費用，再送金卡二十萬元，二十萬元至三百萬元間，保證當
    日放款」，並留下000000000號、000000000號、00000
    00000號等聯絡電話之誘人借貸廣告，致乙○○信以為真，遂於同年十一月
    三日，為辦理信用貸款二十萬元，依報紙廣告所載之聯絡方式，經該集團不詳姓
    名之人指示須以自動付款設備預繳手續費及利息，始能辦理信用貸款，乙○○因
    而陷於錯誤，分別轉帳九千元及九千五百元至丙○○前開中國信託銀行帳戶後，
    仍未獲貸款，乙○○始知受騙。
二、案經乙○○訴由台灣基隆地方法院檢察署移由臺灣板橋地方法院檢察署再呈請台
    灣高等法院檢察署移由臺灣屏東地方法院檢察署檢察官偵查起訴。
    理  由
一、訊據被告丙○○坦承前揭犯罪事實，核與同案被告甲○○供述之情節相符，被告
    丙○○於右揭時地前往中國信託銀行開設存款帳戶後，即以一千元之代價，將該
    帳戶售予甲○○之事實相符，並有同案被告丙○○在中國信託銀行之申請開戶之
    資料、印鑑卡、交易明細表（見臺灣板橋地方法院檢察署八十九年度偵字第二二
    六一七號卷宗第十三至二十九頁）在卷可稽，而乙○○於右揭時地受詐騙而轉帳
    一萬八千五百元之事實，亦經告訴人乙○○（見臺灣基隆地方法院檢察署八十九
    年度他字第二八二號卷宗第三、四頁）指訴在卷，並有被告丙○○前開帳戶之明
    細表、轉帳收執，中國時報廣告等互核相符可佐。是被告之自白應堪採信，本件
    事證明確，被告犯行洵堪認定。
二、按刑法上所謂常業犯，指反覆以同種類行為為目的之社會活動之職業性犯罪而言
    ，至於犯罪所得之多寡，是否恃此犯罪為唯一之謀生職業，則非所問，縱令兼有
    其他職業，仍無礙於該常業犯罪之成立，有最高法院八十五年度台上字第五一○
    號判例意旨可供參照。本件之前揭詐欺集團組織嚴密，被害之人數及金額甚多，
    該集團之成員，顯均基於常業之意思為之，並均恃犯罪所得維生甚明，而被告丙○○轉賣前開帳戶後，從中取得代價再由同案被告甲○○提供予詐欺集團作為詐
    欺犯罪使用，實施詐欺罪構成要件以外行為，核其所為係犯犯刑法第三百四十條
    、第三百三十九條第一項常業詐欺取財罪之幫助罪，依刑法第三十條第二項之規
    定，應按正犯之刑減輕之。公訴人雖認被告與該詐欺集團之成員係共同正犯之關
    係，惟並無積極之事證足認被告丙○○與詐欺集團成員間，有犯意之聯絡及行為
    之分擔，被告丙○○提供其本人之帳戶給該詐欺集團使用等情，已如前述，是難
    認其為正犯。又被告丙○○於八十七年間因竊盜案件，經臺灣桃園地方法院判處
    有期徒刑七月確定，並於八十八年十月十日執行完畢，五年以內再犯本件有期徒
    刑以上之罪，為累犯，依刑法第四十七條規定加重其刑；被告之刑，同時有加重
    及減輕事由，依刑法第七十一條第一項規定應先加後減。爰審酌被告有竊盜等多
    項前科，素行不良，不知悔改，有臺灣高等法院被告全國前案紀錄表可參，且其
    竟為小利淪為詐欺集團謀利之工具，並因此使得詐騙團得以詐騙告訴人乙○○，
    對社會危害甚巨，惟其犯罪後坦承一切，態度尚屬良好等一切情狀，量處如主文
    所示之刑。
據上論斷，應依刑事訴訟法第二百九十九條第一項前段，刑法第三十條第一項前段、
第二項、第三百四十條、第三百三十九條第一項、第四十七條，罰金罰鍰提高標準條
例第一條前段，判決如主文。
中      華      民      國      九十一      年    十一    月    二十六  日
                                          法  官
右正本證明與原本無異。
如不服本判決應於收受本判決後送達後十日內向本院提出上訴書狀，其未敘述上訴理
由者，並得於提起上訴後十日內向本院補提理由書狀（均須按他造當事人之人數附繕
本 ）「切勿逕送上級法院」
                                          書記官   劉音利
中      華      民      國      九十一      年    十一    月    二十六  日
附錄本案論罪科刑法條全文：
刑法第三百四十條：
以犯第三百三十九條之罪為常業者，處一年以上七年以下有期徒刑，得併科五萬元以
下罰金。
刑法第三百三十九條
意圖為自己或第三人不法之所有，以詐術使人將本人或第三人之物交付者，處五年以
下有期徒刑、拘役或科或併科一千元以下罰金。
以前項方法得財產上不法之利益或使第三人得之者，亦同。
前二項之未遂犯罰之。
